es: Arte y ocio > Hobbies y artes creativas > Instrumentos musicales > Instrumentos de cuerda > Banyos: Banyos de 4 cuerdas; Banyos de 5 cuerdas; Banyos de 6 cuerdas
ja: 芸術・エンターテイメント > 趣味・コレクション > 楽器 > 弦楽器 > バンジョー: 4弦バンジョー; 5弦バンジョー; 6弦バンジョー
ro-RO: Artă și divertisment > Hobby-uri și artă > Instrumente muzicale > Instrumente cu coarde > Banjo: Banjo cu 4 coarde; Banjo cu 5 coarde; Banjo cu 6 coarde
sk-SK: Umenie a zábava > Záľuby a tvorivé dielne > Hudobné nástroje > Sláčikové nástroje > Bendžá: 4-strunové bendžá; 5-strunové bendžá; 6-strunové bendžá
hu: Művészet és szórakoztatás > Hobbik és kreatív művészet > Hangszerek > Vonós hangszerek > Bendzsó: 4 húros bendzsók; 5 húros bendzsók; 6 húros bendzsók
hr-HR: Umjetnost i zabava > Hobiji i kreativne umjetnosti > Glazbala > Gudački instrumenti > Bendža: Bendža s 4 žice; Bendža s 5 žica; Bendža sa 6 žica
zh-CN: 艺术与娱乐 > 爱好/艺术创作 > 乐器 > 弦乐器 > 班卓琴: 四弦班卓琴; 五弦班卓琴; 六弦班卓琴
de: Kunst & Unterhaltung > Hobby & Kunst > Musikinstrumente > Saiteninstrumente > Banjos: 4-saitige Banjos; 5-saitige Banjos; 6-saitige Banjos
en: Arts & Entertainment > Hobbies & Creative Arts > Musical Instruments > String Instruments > Banjos: 4-String Banjos; 5-String Banjos; 6-String Banjos
tr: Sanat ve Eğlence > Hobiler ve Sanatsal Çalışmalar > Müzik Aletleri > Telli Çalgılar > Banjolar: 4 Telli Banjolar; 5 Telli Banjolar; 6 Telli Banjolar
th: ศิลปะและความบันเทิง > งานอดิเรกและศิลปะสร้างสรรค์ > เครื่องดนตรี > เครื่องสาย > แบนโจ: แบนโจ 4 สาย; แบนโจ 5 สาย; แบนโจ 6 สาย
nl: Kunst en entertainment > Hobby's en creatieve vaardigheden > Muziekinstrumenten > Snaarinstrumenten > Banjo's: 4-snarige banjo's; 5-snarige banjo's; 6-snarige banjo's
pt-PT: Artes e lazer > Passatempos e artes criativas > Instrumentos musicais > Instrumentos de corda > Banjos: Banjos de 4 cordas; Banjos de 5 cordas; Banjos de 6 cordas
vi: Nghệ thuật và giải trí > Sở thích và nghệ thuật sáng tạo > Nhạc cụ > Nhạc cụ bộ dây > Đàn banjo: Đàn banjo 4 dây; Đàn banjo 5 dây; Đàn banjo 6 dây
fr: Arts et loisirs > Loisirs et arts créatifs > Instruments de musique > Instruments à cordes > Banjos: Banjos à 4 cordes; Banjos à 5 cordes; Banjos à 6 cordes
pt-BR: Artes e entretenimento > Hobbies e artes > Instrumentos musicais > Instrumentos de corda > Banjos: Banjos de 4 cordas; Banjos de 5 cordas; Banjos de 6 cordas
el: Τέχνες & Ψυχαγωγία > Χόμπι & Δημιουργικές Τέχνες > Μουσικά όργανα > Έγχορδα όργανα > Μπάντζο: Μπάντζο 4 χορδών; Μπάντζο 5 χορδών; Μπάντζο 6 χορδών
nb: Kunst og underholdning > Hobby og kreativitet > Musikkinstrumenter > Strengeinstrumenter > Banjoer: Firestrengers banjoer; Femstrengers banjoer; Seksstrengers banjoer
ko: 아트/엔터테인먼트 > 취미/예술 > 악기 > 현악기 > 밴조: 4현 밴조; 5현 밴조; 6현 밴조
sl-SI: Kultura in zabava > Hobiji in ustvarjalne umetnosti > Glasbila > Godala > Bendža: 4 strunski bendžo; 5 strunski bendžo; 6 strunski bendžo
pl: Sztuka i rozrywka > Hobby i sztuki piękne > Instrumenty muzyczne > Instrumenty strunowe > Banja: Banjo 4-strunowe; Banjo 5-strunowe; Banjo 6-strunowe
it: Arte e svago > Hobby e arti creative > Strumenti musicali > Strumenti a corda > Banjo: Banjo a 4 corde; Banjo a 5 corde; Banjo a 6 corde
zh-TW: 藝術/娛樂 > 嗜好和創作藝術 > 樂器 > 弦樂 > 斑鳩琴: 4 弦班鳩琴; 5 弦班鳩琴; 6 弦班鳩琴
da: Kunst og underholdning > Hobby og håndarbejde > Musikinstrumenter > Strengeinstrumenter > Banjoer: Banjoer med 4 strenge; Banjoer med 5 strenge; Banjoer med 6 strenge
cs: Umění a zábava > Hobby, hudba a výtvarné umění > Hudební nástroje > Strunné nástroje > Banja: 4-strunná banja; 5strunná banja; 6strunná banja
bg-BG: Изкуства и развлечения > Хобита и творчески изкуства > Музикални инструменти > Струнни инструменти > Банджо: Банджо с 4 струни; Банджо с 5 струни; Банджо с 6 струни
ru: Искусство и развлечения > Хобби и творчество > Музыкальные инструменты > Струнные инструменты > Банджо: Четырехструнные банджо; Пятиструнные банджо; Шестиструнные банджо
sv: Konst och underhållning > Hobby och skapande > Musikinstrument > Stränginstrument > Banjos: 4-strängade banjos; 5-strängade banjos; 6-strängade banjos
lt-LT: Menai ir pramogos > Hobiai ir menai > Muzikos instrumentai > Styginiai instrumentai > Bandžos: 4 stygų bandžos; 5 stygų bandžos; 6 stygų bandžos
fi: Taide ja viihde > Harrastukset ja taiteet > Soittimet > Jousisoittimet > Banjot: 4-kieliset banjot; 5-kieliset banjot; 6-kieliset banjot